# 竞标企业在中标时才需支付的中标咨询费的会计处理

提问人：xzsuper 时间：2013-12-06 11:29:40
只有中标才按照标的价格的比例支付给招标代理，不中标则不支付，而相关标的的生产销售可能在较长时间之后（比如2-3年后），这笔中标咨询费是否暂计入其他非流动资产，待相关合同执行时再进费用（销售费用等）。还是一次性费用化拉倒？
想听听大家的意见
该贴已经同步到 xzsuper的微博

回答人：chenyiwei
除了建造合同可以按照《企业会计准则解释第 1 号》第三条的规定处理以外，其他情形下此类佣金的递延都是不恰当的。

提问人：ivancheng 时间：2013-12-08 21:23:58
建设方在建工程招标建设方案，同时有多家单位投标，但最终只用一家标书，对于其他各投标单位给予一定的经济补偿，该等经济补偿资本化计入在建工程是否合理？ 有人认为这是该工程达到预定可使用状态的合理支出，可以予以资本化；也有人认为该笔支出不能为企业带来未来经济利益的流入，不能予以资本化。 求解，谢谢！

回答人：chenyiwei
1 、该设计方案招标是否属于法律法规规定的必经步骤？ 2 、招标文件中是否明确规定对其他各投标单位给予经济补偿的具体标准，并实际按此标准执行？ 3 、补偿标准的合理性如何考虑？